【裁判字號】    88,訴,2368
【裁判日期】    890229
【裁判案由】    偽造貨幣
【裁判全文】
臺灣臺中地方法院刑事判決                        八十八年度訴字第二三六八號
    公  訴  人  臺灣臺中地方法院檢察署檢察官
    被      告  甲○○
    指定辯護人  本院公設辯護人  丙○○
右列被告因偽造貨幣案件，經檢察官提起公訴（八十八年度偵字第九六九三號），本
院判決如左：
    主  文
甲○○意圖供行使之用而交付偽造之通用紙幣，累犯，處有期徒刑參年參月。偽造之
如附表所示新台幣壹仟元通用紙幣共拾張，均沒收。
    事  實
一、甲○○於民國八十三、八十四、八十五年間先後因違反麻醉藥品管理條例案件，
    經法院各判處有期徒刑四月、六月、八月，並於八十三年五月二十四日、八十五
    年二月十五日、八十六年十一月十三日執行完畢，猶不知悔改，於八十八年三月
    二十日晚上，在臺中市○○路與臺中路路口，明知丁國珍（另行追查中）交付如
    附表所示通用紙幣十張（其中如附表編號一與二者，編號四與五者號碼相同），
    均係偽造之新台幣（下同）千元通用紙幣，仍意圖供行使之用而收集之，隨即將
    如附表編號一、二、三、四、七所示偽造通用紙幣共八張交付與知情之乙○○（
    俟其到案後另行審結）。嗣於八十八年三月二十四日晚上七時四十分許，因乙○
    ○在臺中縣新社鄉○○街種苗繁殖場前為警查獲，並當場自其身上扣得如附表編
    號一所示偽造通用紙幣一張，再扣得如附表編號二、三、四所示偽造通用紙幣後
    ，為警循線於八十八年四月十四日下午二時三十分許，在臺中縣太平市○○路二
    一四○巷十八弄二十五號查獲甲○○，並扣得如附表編號五、六所示偽造通用紙
    幣二張。
二、案經臺中縣警察局東勢分局報請臺灣臺中地方法院檢察署檢察官偵查起訴。
    理  由
一、訊據被告甲○○固坦承確有自丁國珍處取得如附表所示仟元通用紙幣十張之事實
    ，惟矢口否認有何意圖供行使之用加以收集或交付之行為，辯稱：是因丁國珍為
    清償欠伊一萬元而交付該十張紙鈔，並不知道此均係偽鈔，伊將其中八張用以清
    償積欠乙○○之八千元賭債後，經乙○○察覺告知為偽鈔時，伊並且告誡乙○○
    不要使用云云。然查，被告所交付與同案被告乙○○共十張均屬偽鈔，業據被告
    與同案被告乙○○一致供稱無訛，其中前開已扣案仟元通用紙幣六張係以彩色雷
    射輸出方式（含彩色影印）仿印，紙質與真鈔不同，水印及安全線均以灰色墨印
    在紙張背面仿製而成，確屬偽造一節，有中央銀行發行局八十八年四月十二、十
    七、二十、二十八日臺央發字第三００四九七號、第三００五三九號、第三００
    五五五號、第三００五九０號函文各一份附卷可稽，該扣案偽鈔偽造之外觀並非
    精良，以肉眼即能分辨始為警發覺，亦有現場記錄表、偵查報告書各一份附卷可
    稽，甚且如附表編號一、二、五、六所示偽鈔四張色澤、圖案均已近模糊，以肉
    眼顯然即足發覺與真鈔差異甚大，其上記載之號碼更有如附表編號一與二者，編
    號四與五者完全相同之情形，被告復供稱係丁國珍為還債才交付該十張偽鈔，更
    無絲毫未加檢視之理，且被告供稱於交付同案被告乙○○當日經其告知才知道是
    偽鈔，然與同案被告乙○○於偵查中供稱係取得二日後才行使之，迄為警查獲時
    才知係偽鈔之內容，互不相符，且依被告所述情形，被告交付與乙○○當日即知
    情，又何以迄為警查獲之一個月期間均未報警處理或質問丁國珍以偽鈔償還債款
    事宜等，被告所辯顯違常情，是被告對此與真正紙幣明顯不同而屬偽造一節，實
    難諉為不知，且其收集後除二張置於自己之實力支配下，並將其中八張交付與同
    案被告乙○○而行使之，亦據證人即自乙○○處收受偽鈔之李信義、林玉霜證稱
    乙○○果加以行使之，均堪認被告甲○○應有交付供自己或乙○○行使之意圖。
    被告所辯，顯屬卸責之詞，殊無足採。此外，復有前開扣案偽造之千元通用紙幣
    六張可資佐證。本案事證已臻明確，被告犯行應堪認定。
二、核被告甲○○所為，係犯刑法第一百九十六條第一項之意圖供行使之用而交付偽
    造通用紙幣罪。其於意圖行使而收集後，復以行使之意思而交付於人，其收集之
    行為已為交付之行為所吸收，爰不另論罪。又被告前於八十三、八十四、八十五
    年間先後因違反麻醉藥品管理條例案件，經法院各判處有期徒刑四月、六月、八
    月，並於八十三年五月二十四日、八十五年二月十五日、八十六年十一月十三日
    執行完畢，有本院被告全國前案紀錄表一份可按，其於五年以內再犯本件最重本
    刑為有期徒刑以上之罪，為累犯，應依刑法第四十七條規定加重其刑。爰審酌被
    告所為犯行影響貨幣流通之正確安全，對社會經濟妨害甚大，且犯後猶飾詞狡辯
    ，不知悔悟，犯罪情節交付與他人行使，及其犯罪手段、動機等一切情狀，量處
    如主文所示之刑。如附表編號七所示偽造通用紙幣四張雖未扣案，但無積極證據
    證明業已滅失，仍應與扣案如附表編號一至六所示之偽造新台幣一千元通用紙幣
    六張（公訴人誤認僅五張），共計十張，均應依刑法第二百條規定，宣告沒收之
    。
據上論斷，應依刑事訴訟法第二百九十九條第一項前段，刑法第一百九十六條第一項
、第四十七條、第二百條，罰金罰鍰提高標準條例第一條前段，判決如主文。
中      華      民      國      八十九      年    二    月    二十九    日
                                    台灣台中地方法院刑事第一庭
                                        法  官  林  麗  真
右正本證明與原本無異。
如不服本判決，應於送達後十日內向本院提出上訴狀 （須附繕本） ，上訴於台灣高
等法院台中分院。
                                        書記官
中      華      民      國      八十九      年     三    月     一     日
刑法第一百九十六條第一項
行使偽造、變造之通用貨幣、紙幣、銀行券或意圖供行使之用而收集或交付於人者，
處三年以上十年以下有期徒刑，得併科五千元以下罰金。
附表：
一、號碼ＤＴ一九０五二三ＦＹ、外觀圖案甚為明顯模糊之偽造新臺幣仟元通用紙幣
    一張。
二、號碼ＤＴ一九０五二三ＦＹ、外觀圖案明顯模糊之偽造新臺幣仟元通用紙幣一張
    。
三、號碼ＤＴ一九０五三０ＦＹ之偽造新臺幣仟元通用紙幣一張。
四、號碼ＣＴ二六八二九八ＪＹ之偽造新臺幣仟元通用紙幣一張。
五、號碼ＣＴ二六八二九八ＪＹ外觀圖案模糊之偽造新臺幣仟元通用紙幣一張。
六、號碼ＤＰ三０三四二八ＨＷ外觀圖案稍模糊之偽造新臺幣仟元通用紙幣一張。
七、另未扣案四張偽造新臺幣仟元通用紙幣號碼不明。


司法院資訊處製作；財團法人民間司法改革基金會備份。
